臺灣新北地方法院刑事判決　　　　　　110年度審易字第980號
公　訴　人　臺灣新北地方檢察署檢察官
被　　　告　卓弘哲



選任辯護人　王文廷律師
　　　　　　李志正律師
上列被告因妨害秘密案件，經檢察官提起公訴（110 年度偵字第
00000 號），被告於本院準備程序中就被訴事實為有罪之陳述，
經本院裁定進行簡式審判程序，判決如下：
    主  文
卓弘哲犯竊錄他人身體隱私部位罪，處拘役參拾日，如易科罰金
，以新臺幣壹仟元折算壹日；扣案之Asus廠牌ZenFone 6 型號行
動電話壹支沒收。
    事  實
一、卓弘哲於民國110 年3 月27日16時20分許，在新北市中和區
    捷運景安站內，見成年女子洪○嘉（真實年籍姓名詳卷）身
    著短裙，竟基於無故竊錄他人身體隱私部位之犯意，尾隨在
    洪○嘉身後，並於洪○嘉出站時，趁洪○嘉未注意之際，手
    持具有錄影功能之Asus廠牌ZenFone 6 型號行動電話擺放於
    大腿處，開啟錄影功能後，將攝影鏡頭朝上，以由下往上拍
    攝之方式，竊錄洪○嘉裙底內褲及大腿等身體隱私部位。嗣
    洪○嘉出站後行經新北市中和區景平路82巷口時，經路人提
    醒察覺有異而報警處理，經警到場後當場扣得上開行動電話
    1 支，並發現其內存檔之竊錄影片檔案，而循線查悉上情。
二、案經洪○嘉訴由新北市政府警察局中和分局報告臺灣新北地
    方檢察署檢察官偵查起訴。
    理  由
壹、程序方面：
    本件被告卓弘哲所犯係死刑、無期徒刑、最輕本刑為3 年以
    上有期徒刑以外之罪，其於準備程序中就被訴事實為有罪之
    陳述，經法官告知簡式審判程序之旨，並聽取公訴人及被告
    、辯護人之意見後，依刑事訴訟法第273 條之1 第1 項規定
    ，裁定本案改依簡式審判程序審理，且依刑事訴訟法第273
    條之2 及第159 條第2 項規定，不適用傳聞法則有關限制證
    據能力之相關規定，合先敘明。
貳、實體方面：
一、上揭犯罪事實，業據被告卓弘哲於偵查中、本院準備程序及
    審理時均坦承不諱，核與證人即告訴人洪○嘉於警詢時之證
    述相符，並有Asus廠牌ZenFone 6 型號行動電話1 支扣案可
    資佐證及新北市政府警察局中和分局扣押筆錄、扣押物品目
    錄表各1 份、扣案行動電話內所存影片檔案光碟1 片、影片
    截圖照片3 張附卷可稽（見偵查卷第23至27、41、42頁），
    足認被告之自白核與事實相符，洵堪採為認定事實之依據。
    本案事證明確，被告犯行，堪以認定，應依法論科。
二、論罪科刑：
  ㈠核被告所為，係犯刑法第315 條之1 第2 款之無故以錄影竊
    錄他人身體隱私部位罪。
  ㈡爰審酌被告不思尊重他人隱私，為滿足個人偷窺私慾，心生
    惡念，以行動電話錄影之方式竊錄告訴人身體隱私部位，侵
    害告訴人之個人隱私，所為實不可取，惟念其犯後坦承犯行
    ，態度尚可，因告訴人無調解意願致未能達成調解，兼衡其
    無前科紀錄、素行尚稱良好、犯罪之動機、目的、手段，及
    其自陳大學畢業之智識程度、現有正當工作、需撫養父母之
    生活狀況等一切情狀，量處如主文所示之刑，並諭知如易科
    罰金之折算標準，以資懲儆。至辯護人為被告請求給予被告
    緩刑宣告部分，本院審酌被告固未曾因故意犯罪受有期徒刑
    以上刑之宣告，惟被告所為侵害告訴人之身體隱私，迄未能
    取得告訴人之諒解，此有本院公務電話紀錄表1 紙附卷可佐
    ，為期讓被告警惕自身記取教訓，日後不再違犯，本院認宣
    告之刑罰仍應以執行為適當，始能收刑罰教化警惕之效，爰
    不予緩刑之宣告，附此敘明。
三、沒收：
  ㈠按刑法第315 條之1 、第315 條之2 竊錄內容之附著物及物
    品，不問屬於犯人與否，沒收之，刑法第315 條之3 定有明
    文。
  ㈡扣案之Asus廠牌ZenFone 6 型號行動電話1 支，係用以儲存
    被告犯本件犯行錄得影像之物，屬竊錄內容之附著物，不問
    屬於犯人與否，爰依刑法第315 條之3 規定宣告沒收。又扣
    案之行動電話1 支既經宣告沒收，其內所附著之被告竊錄告
    訴人身體隱私部位影像之電磁紀錄檔案，自為上開沒收效力
    所及，無再為沒收之實益與必要。至卷附之光碟1 片，僅係
    檢察官為調查本案而拷貝上開行動電話錄影內容供作附卷留
    存之證據使用，乃偵查中所衍生之物，非屬依法應予沒收之
    物，自無庸併予宣告沒收。
據上論斷，應依刑事訴訟法第273 條之1 第1 項、第299 條第1
項前段，刑法第315 條之1 第2 款、第41條第1 項前段、第315
條之3 ，刑法施行法第1 條之1 第1 項，判決如主文。
本案經檢察官張勝傑提起公訴，經檢察官張啓聰到庭執行職務。
中    華    民    國   110    年    10    月    20    日
                  刑事第二十五庭  法  官      曾淑娟
上列正本證明與原本無異。
如不服本判決，應於判決送達後20日內敘明上訴理由，向本院提
出上訴狀（應附繕本），上訴於臺灣高等法院。其未敘述上訴理
由者，應於上訴期間屆滿後20日內向本院補提理由書「切勿逕送
上級法院」。
                                  書記官      張佑慈
中    華    民    國   110    年    10    月    20    日
　
附錄本案論罪科刑法條全文：
中華民國刑法第315條之1
有下列行為之一者，處3 年以下有期徒刑、拘役或30萬元以下罰
金：
一、無故利用工具或設備窺視、竊聽他人非公開之活動、言論、
    談話或身體隱私部位者。
二、無故以錄音、照相、錄影或電磁紀錄竊錄他人非公開之活動
    、言論、談話或身體隱私部位者。